06/07/2022 15:38 Currículo Lattes





Loeste de Arruda Barbosa

Endereço para acessar este CV: http://lattes.cnpq.br/8247256172314680

Última atualização do currículo em 06/07/2022

Resumo informado pelo autor

Professor e pesquisador Dr. em Farmacologia e Ms. em Ciências Fisiológicas. Bacharel em enfermagem. Experiência em pesquisas nas áreas de: fisiologia e farmacologia cardiovascular; educação em saúde e pesquisas qualitativas em saúde coletiva. Experiência docente nas áreas de mecanismo de agressão e defesa, enfermagem, fisiologia e farmacologia, microbiologia, saúde coletiva e metodologia da pesquisa.

(Texto informado pelo autor)

Nome civil

Nome Loeste de Arruda Barbosa

Dados pessoais

Nascimento 11/12/1986 - Crato/CE - Brasil

CPF 015.710.553-98

Formação acadêmica/titulação

2012 - 2016 Doutorado em Farmacologia.
Universidade Federal do Ceará, UFC, Fortaleza, Brasil
Título: Efeitos vasculares do 1-nitro-2-fenileteno, trans-4-metoxi-beta-nitrostireno e trans-4-cloro-beta-

nitroestireno: relação estrutura-atividade, Ano de obtenção: 2016

Orientador: Mohammed Saad Lahlou

Bolsista do(a): Coordenação de Aperfeiçoamento de Pessoal de Nível Superior

2010 - 2012 Mestrado em Ciências Fisiológicas.
Universidade Estadual do Ceará, UECE, Fortaleza, Brasil
Título: Estudo dos efeitos do 1-nitro-2-fenileteno em músculo liso vascular de rato, Ano de obtenção: 2012

Orientador: Mohammed Saad Lahlou

2005 - 2010 Graduação em Enfermagem.
Universidade Regional do Cariri, URCA, Crato, Brasil
Título: Representação social dos usuários da Atenção Básica sobre estratégia de Saúde da Família
Orientador: Porf® Ms. Cleide Correia de Oliveira
Bolsista do(a): Conselho Nacional de Desenvolvimento Científico e Tecnológico

Atuação profissional

1. Universidade Estadual do Ceará - UECE

Vinculo institucional

2015 - 2017

Enquadramento funcional: Professor , Carga horária: 40, Regime: Integral

Enquadamento funcional. Professor, Carga riolana. 40, Reginie. Integral
Outras informações:
Professor das disciplinas: Farmacologia (Faculdade de Nutrição), Mecanismos de Agressão e defesa
(Faculdade de Medicina), Patologia Geral (Faculdade de Enfermagem) e Anatomia Humana (Faculda
de Ciências Biológicas), Pesquisador colaborador do Laboratório de Eletrofisiologia do Instituto de

Ciências Biomédicas do Centro de Ciências da Saúde.

2010 - 2012 Vínculo: Estudante de Mestrado, Enquadramento funcional: Bolsista CAPES, Carga horária: 20, Regime:

Parcial
Outras informações:

Outras informações:
Estágios em docência superior, Ministrou a disciplina de Fisiologia Humana nas graduações:
FACULDADE DE ENFERMAGEM: Fisiologia Respiratória Fisiologia da Digestão Fisiologia da
Transmissão Sináptica Neurofisiologia FACULDADE DE MEDICINA Fisiologia da Digestão FACULDADE
DE NUTRIÇÃO Fisiologia respiratória Fisiologia gastrintestinal Fisiologia renal Durante os semestres de
2010 1 2010 2 e 2011 4 2010.1. 2010.2 e 2011.1

2. Universidade Federal do Ceará - UFC

Vínculo institucional

2012 - 2016 Vínculo: Estudante de Doutorado , Enquadramento funcional: Pesquisador, Regime: Parcial

Outras informações:

Odudas informações. Pesquisador na área de Farmacologia Cardiovascular. Estagio de docência: Faculdade de Enfermagem, Faculdade de Farmácia e Faculdade de Odontologia.

3. Universidade Regional do Cariri - URCA

Vínculo institucional

Vínculo: bolsista I.C CNPq , Enquadramento funcional: Bolsista , Carga horária: 20, Regime: Dedicação

2008 - 2009 exclusiva

Outras informações: Bolsista de pesquisa em Saúde da Família e Atenção Primária à saúde.

4. Faculdade Ateneu - FATE

Vínculo institucional

Vínculo: Celetista , Enquadramento funcional: Professor Adjunto, Regime: Parcial 2015 - 2018

Vinculo: Celeusia , Enquariamiento fundorial. Frocessor Angulario, Registro de Coura informações:
Professor das disciplinas: Fisiologia Humana (Faculdade de Educação Física, Faculdade de Enfermagem e Faculdade de Fisioterapia), Nutrição aplicada à Enfermagem, Farmacologia Geral e Doenças
Transmissíveis (Faculdade de Enfermagem). Pesquisador e Orientador da Liga Acadêmica de Promoção da Saúde. Coordenador do Grupo de Pesquisa em Atenção Primária

5. Faculdade Princesa do Oeste - FPO

Vinculo institucional

Vínculo: Celetista, Enquadramento funcional: professor horista, Regime: Parcial 2014 - 2018

Vincuto: Celetata, Enquatramento funcionar, professor horista, regimen i actal Outras informações: Professor das disciplinas: Infectologia Aplicada à Enfermagem e Bases da Enfermagem (Faculdade de Enfermagem).

6. Faculdade Maurício de Nassau (CE) - FMN

Vínculo institucional

2013 - 2015 Enguadramento funcional: Professor horista, Regime: Parcial

Outras informações

Professor das disciplinas; Fisiologia Humana, Farmacologia, História da Enfermagem, Bioética e Legislação de enfermagem, Saúde do Adolescente (Faculdade de Enfermagem).

7. 4 Saberes - Cursos de Especialização e Qualificação - 4 SABERES

Vínculo

institucional

2015 - 2016 Vínculo: Professor Horista , Enquadramento funcional: Professor da Especialização, Regime: Parcial

Professor do Módulo de Fisiologia Humana no curso de Especialização em Saúde do Trabalhador

8. Expansão: Gestão em Saúde e Eventos - EXPANSÃO

Vínculo institucional

2013 - 2013 Vínculo: Professor Horista, Enquadramento funcional: Professor Horista de curso de especialização, Regime: Parcial

Outras informações:

Professor do módulo de Distúrbios Hidroeletroliticos, Metabólicos e Endócrinos da Especialização em

Terapia Intensiva.

9. Projeta Cursos: Saúde e Beleza - PROJETA

Vínculo

institucional

2013 - 2014 Vínculo: Professor Horista, Enquadramento funcional: Professor do Curso de Cuidador de Idosos,

Regime: Parcial

Outras informações: Professor do Curso de Cuidador de Idosos

10. Faculdade de Ensino e Cultura do Ceará - FAECE

Vínculo

institucional

Vínculo: Celetista , Enquadramento funcional: Professor, Regime: Parcial 2017 - 2018

Outras informações: Professor da Faculdade de Enfermagem (Farmacologia, Bioquímica e Saúde Ambiental)

11. Centro Universitário Estácio da Amazônia - ESTÁCIO/AM

Vínculo

institucional

2020 - Atual Vínculo: Celetista , Enquadramento funcional: Professor, Regime: Dedicação exclusiva

12. Instituto Federal de Roraima - IFRR

Vinculo

institucional

2019 - 2021 Vínculo: Servidor público , Enquadramento funcional: Professor , Carga horária: 20, Regime: Parcial

Producão

Produção bibliográfica

06/07/2022 15:38 Currículo Lattes

Artigos completos publicados em periódicos

doi≥ SALHAH, S.; VASCONCELOS, I. G.; SALES, A. F. G.; DALPASQUELE, P. L. M. ; TAVARES, S. C.;

BARBOSA, LA

Educação sexual e sexualidade na escola: estratégias metodológicas para suas discussões. REVISTA

BRASILEIRA DE EDUCAÇÃO E SAÚDE. , v.12, p.116 - , 2022.

- LEAL, N. A. C; SILVA, S. M.; NETA, E. L. M. S.; SALHAH, S.; DALPASQUELE, P. L. M. ; **BARBOSA, LA** REFUGIADOS VENEZUELANOS EM ABRIGOS DE RORAIMA: CONVIVÊNCIA, HIGIENE, SEGURANÇA E SAÚDE DOS ABRIGADOS. SANARE (SOBRAL). , v.21, p.54 , 2022.
- doi> REIS, I. A. R.; SALES, A. F. G.; VASCONCELOS, I. G.; SOUZA, I. L. L.; BARBOSA, LA; SALES, Deficiência de vitamina A em crianças brasileiras: uma revisão sistemática da literatura. DIVERSITAS
- doi≥ BARBOSA, LA; SILVA, P. S.; SALES, A. F. G.; BARRETO, T. M. A. C.; OLIVEIRA, H. M. Linhas reflexivas para pensar a unidade epistêmica corpo em interface aos cuidados de ENFERMERÍA ACTUAL DE COSTA RICA. , v.40, p.01 - 07, 2021.
- doi> SILVA, AYRTON ALMEIDA; OLIVEIRA, MARIANA SOUZA; LIMA, ANA KAROLYNI SANCHES; SILVA, RAMYRES CAROLAYNNE LOPES; FILGUERA, WILLIANY DA SILVA; **BARBOSA, LOESTE DE**

SILVA, KAMITICA DOMINIO AMPLIANA PERCEPÇÃO E PREFERÊNCIAS DOS USUÁRIOS. SANARE (SOBRAL). , v.20, p.33 - 40, 2021.

- do≥ CARVALHO, YANKA COSTA; ANJOS, ANA CLARA COSTA DOS; MOTTA, SOFIA BRITO; BARBOSA, LOESTE DE ARRUDA; SALES, MÁRCIA CRISTINA Síndrome Metabólica em Idosos Institucionalizados: Uma Revisão Sistemática da Literatura. REVISTA SAÚDE EM FOCO. , v.8, p.70 86, 2021.
- doi≥ ARRUDA'BARBOSA, LOESTE; VASCONCELOS'SILVA, ALFREDO AUGUSTO; BORGES, ROSIVALDO SANTOS; DUARTE, GLORIA PINTO; MAGALHÃES, PEDRO JORGE CALDAS; LAHLOU

Nasodilatory action of -4-methoxy-β-nitrostyrene in rat isolated pulmonary artery. Clinical and Experimental Pharmacology & Physiology. 3ce, v.45, p.1440-1681.13467 - 1459, 2021.

doie de arruda-barbosa, loeste; lúcia monteiro da silva neta, eliana; davi Guimarães teixeira, luiz; moura e silva, sarah; oliveira brasil, camila; andreza Costa leal, nathacha

Aspectos gerais da vida de imigrantes em abrigos para refugiados. REVISTA BRASILEIRA EM PROMOÇÃO DA SAÚDE (ONLINE). , v.33, p.1 - 11, 2020.

- doi> SILVA, P. S.; ARRUDA-BARBOSA, L.
 IMIGRAÇÃO DE VENEZUELANOS E OS DESAFIOS ENFRENTADOS POR ENFERMEIROS DA
 ATENÇÃO PRIMÁRIA À SAÚDE. ENFERMAGEM EM FOCO DO COFEN., v.v.10, p.35 -, 2020.
- dia Arruda-Barbosa, L.; GONDIM-SALES, ALBERONE FERREIRA; TORRES, M. E. M. Impacto da migração venezuelana na rotina de um hospital de referência em Roraima, Brasil. Interface (Botucatu. Online). , v.24, p.01 , 2020.
- doi> ARRUDA-BARBOSA, LOESTE; SALHAH, S.; VASCONCELOS, I. G.; SALES, A. F. G.; SALES, Oficinas como ferramentas para ensino de primeiros socorros no ensino médio. REVISTA BRASILEIRA DE EDUCAÇÃO E SAÚDE. , v.v. 10, p.171 - 176, 2020.
- 🎬 💶 ARRUDA-BARBOSA, LOESTE DE; SALES, ALBERONE FERREIRA GONDIM; SOUZA, IARA

Reflexos da imigração venezuelana na assistência em saúde no maior hospital de Roraima: análise qualitativa. SAÚDE E SOCIEDADE (ONLINE). JURN. v.29, p.01 - 11, 2020.

- SALES, A. F. G.; VASCONCELOS, I. G.; CARVALHO, Y. C.; BARBOSA, LA Transtorno mental comum em estudantes de medicina: PBL versus tradicional. REVISTA BRASILEIRA DE EDUCAÇÃO E SAÚDE., v.10, p.131 138, 2020.
- SOUSA'BRITO, HELLIDA LARISSA; ARRUDA'BARBOSA, LOESTE; VASCONCELOS'SILVA, ALFREDO AUGUSTO; GONZAGACOSTA, KAROLINE; DUARTE, GLORIA PINTO; BORGES, ROSIVALDO SANTOS; MAGALHÁES, PEDRO JORGE CALDAS; LAHLOU, SAAD Vasorelaxant effect of trans4-chloro-β-nitrostyrene, a synthetic nitroderivative, in rat thoracic ac FUNDAMENTAL & CLINICAL PHARMACOLOGY. JCR., v.1, p.1 - 30, 2020.
- ALMEIDA-SILVA, A.; LIMA, A. K. S.; SILVA, R. C. L.; OLIVEIRA, M. S.; SILVA, P. S.; MACIEL, J. C.; BARBOSA, LA

 Avaliação e movos para busca de serviços de saúde pelos usuários da estratégia de saúde da família da cidade de Boa Vista – RR. REVISTA SAÚDE EM REDES. , v.5, p.301 - 3014, 2019.

- ARRUDA-BARBOSA, LOESTE DE ESTRATÉGIA DE SAÚDE DA FAMÍLIA: ASSISTÊNCIA POBRE PARA POBRES?. CADERNOS DE CULTURA E CIÊNCIA (URCA). , v.v.18, p.98 114, 2019.
- doi≥ ARRUDA-BARBOSA, LOESTE DE; SALES, MÁRCIA CRISTINA; SOUZA, IARA LEÃO LUNA DE; GONDIM-SALES, ALBERONE FERREIRA; SILVA, GABIANE CRISÓSTOMO NASCIMENTO DA; DE LIMA-JÚNIOR, MÁRIO MACIEL

EXTENSÃO COMO FERRAMENTA DE APROXIMAÇÃO DA UNIVERSIDADE COM O ENSINO MÉDIO. CADERNOS DE PESQUISA (FUNDAÇÃO CARLOS CHAGAS. IMPRESSO). , v.49, p.316 - 327, 2019.

- ARRUDA-BARBOSA, LOESTE; Lima, VD; TAVARES, JS; SANTOS, HO; COSTA, M. B. A.; BATISTA, M. ANGUNA B. T.
 A SAÚDE DA FAMÍLIA SEGUNDO OS USUÁRIOS DE FORTALEZA: RELEVÂNCIA E PREFERÊNCIAS.
 CADERNOS DE CULTURA E CIÊNCIA (URCA). , v.v.18, p.01 - 14, 2018.
- TEÓFILO, TAYLENA MARIA: ARRUDA-BARBOSA, LOESTE: RODRIGUES-SILVA, JUSSARA MATHYELLE; VALE, JOYCE KAREN LIMA; DOS SANTOS BORGES, ROSINALDO; DUARTE, GLORIA PINTO; MAGALHĀES, PEDRO JORGE CALDAS; LAHLOU, SAAD Mechanism of the vasorelaxant effect induced by trans-4-methyl-8-nitrostyrene, a synthetic nitroderivative, in rat thoracic aorta. Clinical and Experimental Pharmacology & Physiology. [JCR], v.44, p.787 - 794, 2017.
- 20. DAS CHAGAS VASCONCELOS; DUARTE, GLORIA PINTO; VALE, JOYCE KAREN LIMA; BORGES, ROSINALDO DOS SANTOS; MAGALHĀES, PEDRO JORGE CALDAS; LAHLOU, SAAD Trans-4-methoxy-β-nitrostyrene relaxes rat thoracic acrat brough a sGC-dependent pathway. EUROPEAN JOURNAL OF PHARMACOLOGY.
- 21. STARRUDA-BARBOSA, L.; RODRIGUES, KMS; SOUZA NETO, F. C. V.; DUARTE, G. P.; BORGES, R. S.; MAGALHAES, P. J. C.; LAHLOU, M. S. Vasorelaxant effects of 1-nitro-2-phenylethene in rat isolated aortic rings. VASCULAR PHARMACOLOGY. JPB. v.63, p.55 62, 2014.
- 22. ARRUDA-BARBOSA, L.; DANTAS, T. M Percepção dos agentes comunitários de saúde sobre Saúde da Família, saúde, promoção da saúde e seu papel social. SAÚDE & TRANSFORMAÇÃO SOCIAL / HEALTH & SOCIAL CHANGE. , v.4, p.73 - , 2013.
- ARRUDA-BARBOSA, L.; OLIVEIRA, C. C.; DANTAS, T. M Percepção de usuários da Atenção Primária sobre a estratégia de Saúde da Família. SAÚDE & TRANSFORMAÇÃO SOCIAL / HEALTH & SOCIAL CHANGE. , v.3, p.36 43, 2012.
- ARRUDA-BARBOSA, L.; DANTAS, T. M; OLIVEIRA, C. C Estratégia Saúde da Família: avaliação e motivos para busca de serviços de saúde pelos usuários. RECCS. Revista do Centro de Ciências da Saúde, Universidade de Fortaleza., v.24, p.347 - 354, 2011.
- ARRUDA-BARBOSA, L.; DANTAS, T. M; SOUZA NETO, F. C. V.; SILVA, B. T.; OLIVEIRA, C. C. Dificuldades no Processo de Trabalho do Agente Comunitário de Saúde. Corpvs (FIC). , v.1, p.21 26,
- 26. DANTAS, T. M; MACHADO, M. F. A. S; MARINHO, M. N. A. S. B.; SILVA, B. T.; ALENCAR, D. L.;

06/07/2022 15:38 Currículo Lattes

AKKUDA-BAKBOSA, L.

Educação em saúde como ferramenta da saúde sexual do adolescente. CADERNOS DE CULTURA E CIÊNCIA (URCA). , v.0!, p.12 - 22, 2010.

ARRUDA-BARBOSA, L.; SAMPAIO, A. L. A.; MELO, A.L.A.; MACEDO, A. P. N.; MACHADO, M. F. A. S A educação em saúde como instrumento na prevenção de parasitoses. RECCS. Revista do Centro de Ciências da Saúde, Universidade de Fortaleza. , v.22, p.272 - 278, 2009.

Trabalhos publicados em anais de eventos (resumo)

- AVELINO, FAM; GARCIA-TEÓFILO, TMN; SILVA-DE-MACEDO, A; TEIXEIRA, TVD; VERAS, KM; ARRUDA-BARBOSA, L.; SOUZA NETO, F. C. V.; LEAL-CARDOSO, J. H. EFEITO DO CARVACRÓL SOBRE O ACOPLAMBONTO ELETROMECÂNICO DO MÚSCULO LISO TRAQUEAL DE RATOS In: VII REUNIÃO REGIONAL DA FEDERAÇÃO DE SOCIEDADES DE BIOLOGIA EXPERIMENTAL
 VII REUNIÃO REGIONAL DA FEDERAÇÃO DE SOCIEDADES DE BIOLOGIA EXPERIMENTAL.
- 2. ARRUDA-BARBOSA, L.; SOUZA NETO, F. C. V.; Vasconcelos, TB; Filho, HRV; Bastos, VPD; Lahlou, S.M.; MAGALHAES, P. J. C.
 Relaxant effects of B-Citronellol in isolated acritic or tracheal rings of rats In: International Congress on 8th Joint meeting of AFERP, ASP, PSE & SIF. Nova lorque: Thieme, 2012. v.78. p.1099 - 1099
- ARRUDA-BARBOSA, L.; SOUZA NETO, F. C. V.; RODRIGUES, K. M. S.; LEAL-CARDOSO, J. H.; Borges, RS; MAGALHAES, P. J. C.; Lahlou, S M. Vasorelaxant effects of 1-nitro-2-phenylethene in isolated rings of rat aorta In: International Congress on Natural Products Research, 2012, Nova lorque. 8th Joint meeting of AFERP, ASP, PSE & SIF. Nova lorque: T, 2012. v.78. p.1090 - 1090
- RODRIGUES, K. M. S.; LAHLOU, M. S.; ARRUDA-BARBOSA, L.; AGUAR, L. A.; LEAL-CARDOSO, J. H.; MAGALHAES, P. J. C.
 AÇÃO RELAXANTE DO LINALOL EM MÚSCULO LISO VASCULAR DE RATOS In: XV Semana Universidada Estadual do Ceará, 2010, Fortaleza.
 XV Semana Universidada de Stadual do Ceará, 2010, Contaleza.

Produção técnica

Demais produções técnicas

ARRUDA-BARBOSA, L. oficinas de educação continuada direcionadas a técnicos de enfermagem na assistencia hospitalar, 2009. (Aperfeiçoamento, Curso de curta duração ministrado)

Orientações e Supervisões

Orientações e supervisões

Orientações e supervisões concluídas

Orientação de outra natureza

JONAS RODRIGUES DOS SANTOS. Monitoria da Disciplina de Patologia Geral. 2017. Orientação de outra natureza (Enfermagem) - Universidade Estadual do Ceará

Página gerada pelo sistema Currículo Lattes em 06/07/2022 às 15:38:18,

https://wwws.cnpq.br/cvlattesweb/pkg_impcv.trata